# 求助陈版：子公司汇兑损益是否要在合并中抵消

提问人：netbus 时间：2021-09-07 22:33:07
现实中问题：
A公司记账本位币美元 子公司B记账本位币某非洲小国货币 A向B借款 100 万美元（A其他应收 B其他应付 货币美元）
年末非洲小国货币大幅贬值 B公司 100 万美元负债调汇产生汇兑损失 A本位币和贷款都是美元不用调汇
请问合并利润表如何处理：是不处理呢 还是抵消掉这部分汇兑损益？ 如果抵消掉放在哪个科目
谢谢~~

回答人：chenyiwei
考虑此处A向B提供的贷款是否属于“对境外经营子公司的净投资”，即“其他实质上构成对被投资单位净投资的长期权益，通常是指长期应收项目。
比如，企业对被投资单位的长期债权，该债权没有明确的清收计划、且在可预见的未来期间不准备收回的，实质上构成对被投资单位的净投资。”
如果是，则在A的合并报表层面，将B个别报表中的汇兑损益调整到其他综合收益；如果不是，在合并报表层面继续体现为“财务费用——汇兑损益”。
另外，需关注B的所在国是否属于恶性通货膨胀经济体（最著名的是津巴布韦、委内瑞拉之类），如果是，则其报表的外币折算还有特殊规定。

提问人：netbus 时间：2021-09-09 19:21:00
企业对被投资单位的长期债权，该债权没有明确的清收计划、且在可预见的未来期间不准备收回的，实质上构成对被投资单位的净投资。”
这块有什么认定标准嘛 因为我是在实务中遇到的
具体需要怎样判断构成净投资呢
还是管理层自己判断就可以呢
有没有准则的解释或者案例呀

回答人：chenyiwei
可自行对照该标准判断，准则中无进一步解释。